【裁判字號】    88,上易,3054
【裁判日期】    890105
【裁判案由】    竊盜
【裁判全文】
臺灣高等法院臺中分院刑事判決              民國八十八年度上易字第三○五四號
    上  訴  人  臺灣臺中地方法院檢察署檢察官
    被      告  丙○○
右上訴人因被告竊盜案件，不服臺灣臺中地方法院中華民國八十八年十月廿六日第一
審判決（民國八十八年度易字第二二三一號，起訴案號：臺灣臺中地方法院檢察署民
國八十七年度偵字第二七一六○號），提起上訴，本院判決如左：
    主      文
上訴駁回。
    理      由
一、本院審理結果，認第一審判決被告丙○○被訴犯有竊盜罪嫌，以犯罪不能證明，
    諭知被告丙○○無罪，並無不當，應予維持，並引用第一審判決書記載之理由（
    如附件）。
二、檢察官上訴意旨略以：證人乙○○除警訊中以口卡指認被告即為竊取其所有車牌
    號碼ＯＥ－二八一六號自小客車者外，亦經本檢察官於偵查中，以被告被查獲時
    之照片指認無訛，且該自小客車係於被告住處地下室查獲，足證該自小客車係被
    告所竊取。被害人於偵查中即因害怕遭人報復，而遲猶是否出庭作證，經本檢察
    官以單獨傳訊方式，被害人始據實陳述，原審審理時，顯未斟酌被害人之恐懼心
    理，而為適當之處理。又在被告住處除查獲該自小客車外，尚查獲九部失竊自小
    客車，另於八十七年十二月十八日，又查獲被告在失竊之車牌號碼ＤＫ－七七二
    六號自小客車上，衡情被告顯有有竊盜之犯行，原審均未審酌，原判決認事用法
    尚嫌未洽等語。
三、然查警訊及檢察官偵查中，被害人乙○○均僅指認照片，惟於原審法院審理時，
    經質之乙○○證稱：竊取其小客車者並不是在法庭上之被告丙○○，在警局並未
    當面指認，警察只是提供丙○○之口卡相片讓其指認，伊只說很像等語。則其既
    於原審法院審理時當庭指認，其真實性自較僅指認相片為可採。況乙○○之夫王
    松於原審亦證稱：當天偷車者，伊有看到，那人比較白，比較矮，並不是在法庭
    上之丙○○等語。又該ＯＥ－二八一六號自用小客車及另九部失竊之自用小客車
    固均在被告住處地下室查獲，惟查被告被查獲時係居住於台中市○○○○街廿五
    號四樓之三，係屬住宅大樓，地下室係停車場，自難以在被告住處查獲失竊汽車
    即逕認該失竊之汽車即係被告所竊取。另被告被查獲時縱在另部失竊之ＤＫ－七
    七二六號自用小客車上，亦與本件犯行無涉。綜前所述，本件原審認被告被訴竊
    盜罪嫌，犯罪不能證明，諭知被告無罪之判決，並無違誤，檢察官上訴指摘原判
    決不當，非有理由，應予駁回。
四、移送併辦意旨（八十八年偵字第二二○二二號）另以被告丙○○於八十七年十二
    月十八日三時許，在台中市○○路與忠明南路口，為警查獲ＤＫ－七七二六號小
    客車一輛（懸掛Ｐ七－八六八五號車牌），因認被告另涉有竊盜（贓物）罪嫌云
    云。惟查本件被告既為無罪之諭知，已如前述，則檢察官前開移送併辦部分，與
    之並無裁判上一罪之關係，本院自無從併予審理，應退回檢察官另行偵辦，併予
    明。
五、據上論斷，應依刑事訴訟法第三百七十三條、第三百六十八條，判決如主文。
本案經檢察官甲○○到庭執行職務。
中      華      民      國     八十九     年      一      月     五     日
                                   臺灣高等法院臺中分院刑事第三庭
                                         審判長法  官  方  艤  駐
                                               法  官  吳  信  銘
                                               法  官  王  德  麟
右正本證明與原本無異。
不得上訴。
                                               書記官  林  振  甫
中      華      民      國     八十九     年      一      月     六     日
                                                                        Ｖ
臺灣臺中地方法院刑事判決                八十八年度易字第二二三一號
    公  訴  人  臺灣臺中地方法院檢察署檢察官
    被      告  丙○○  男三十九歲( 民國○○○年○○月○○日生)
                        住台中市西屯區○○○○街一二二號
                        身分證統一編號：Ｂ一二八二五五六九號
右列被告因竊盜案件經檢察官提起公訴（八十七年度偵字第二七一六０號）及本院判
決如左：
    主      文
丙○○無罪。
    理      由
一、本件公訴意旨如附件起訴書所載。
二、按犯罪事實應依證據認定之，無證據不得推定其犯罪事實，刑事訴訟法第一百五
    十四條定有明文；又認定不利於被告之事實，須依積極證據，苟積極證據不足為
    不利於被告事實之認定時，即應為有利於被告之認定，更不必有何有利之證據，
    最高法院三十年上字第八一六號亦著有判例。
三、公訴人認被告丙○○涉有右揭竊取自小客車一輛之犯行，無非以被害人乙○○之
    指訴及贓物領據乙紙為其論據。訊據被告丙○○堅決否認有右揭竊盜犯行，辯稱
    ：該ＯＥ－二八一六號小客車警察人員如何查獲並不清楚，伊僅介紹洪福銘租房
    子等語。經查該ＯＥ－二八一六號豐田牌自小客車一輛，係被害人乙○○所有，
    於八十七年十一月卅日八時十五分，在彰化市○○路○段一七六號乙○○之車庫
    前，引擎尚未熄火，為一不詳姓名者所竊取後，於八十七年十二月間經警在台中
    市○○路二十三街廿五號公寓大樓地下室所查獲等情，已據被害人乙○○及承辦
    該案之員警蔡文祿到庭所證實。惟本院審理中經質之被害人乙○○及其夫王松，
    乙○○證稱：竊取其小客車者並不是在法庭上之被告丙○○，在警局並未當面指
    認，警察只是提供丙○○之口卡相片讓其指認，伊只說很像等語。另證人王松證
    稱：當天偷車者，伊有看到，那人比較白，比較矮，並不是在法庭上之丙○○等
    語。核與承辦員警蔡文祿到庭證稱：當時在地下室查獲七、八部贓車，伊僅拿口
    卡片給乙○○指認，曾女說很像等語。核其三人所供述相符。是被害人乙○○及
    其夫王松既目睹竊取該豐田牌小客車者面貌，然在本院審理中命其當庭指認後已
    明確表示被告並非竊取該小客車之人，則被告否認有竊盜犯，堪以採信。此外，
    復查無其他積極證據足以證明被告有竊盜犯行，不能證明其犯罪，自應為無罪之
    諭知。
四、移送併辦意旨（八十八年偵字第一０六一號）另以被告丙○○於八十七年十二月
    十八日三時許，在台中市○○路與忠明南路口，為警查獲ＤＫ－七七二六號小客
    車一輛（縣掛Ｐ七－八六八五號車牌），因認被告另涉有竊盜（贓物）罪嫌云云
    。惟查本件被告既為無罪之諭知，已如前述，則檢察官前開移送併辦部分，與之
    並無裁判上一罪之關係，本院自無從併予審理，應退回檢察官另行偵辦，附予
    明。
據上論斷，應依刑事訴訟法第三百零一條第一項判決如主文。
中    華    民    國      八十八      年       十        月     廿六    日
                                    臺灣台中地方法院刑事第五庭
                                        法  官  許  金  樹
右正本證明與原本無異。
如不服本判決，應於判決送達後十日內向本院提出上訴狀( 應附繕本 )，上訴於臺灣
高等法院臺中分院。
                                        書記官
中    華    民    國  八十八      年       十        月     廿八    日
                                                                        Ｔ


司法院資訊處製作；財團法人民間司法改革基金會備份。
